臺灣苗栗地方法院刑事判決　　　　　　　100年度訴字第238號
公　訴　人　臺灣苗栗地方法院檢察署檢察官
被　　　告　黃文志
指定辯護人　本院公設辯護人　蔡文亮
上列被告因違反槍砲彈藥刀械管制條例案件，經檢察官提起公訴
（99年度偵字第4815號），本院判決如下：
    主  文
黃文志犯非法寄藏可發射子彈具殺傷力之改造手槍罪，處有期徒
刑貳年，併科罰金新臺幣伍萬元，罰金如易服勞役，以新臺幣壹
仟元折算壹日。
    犯罪事實
一、緣賴俊明（涉嫌非法持有槍、彈部分，業經最高法院判決確
    定）於民國96年8 月4 日凌晨，應鍾汶憲邀約，夥同友人分
    乘數輛自用小客車，前往苗栗縣苗栗市新東大橋一帶，協助
    鍾汶憲之友人邱顯章與人談判，為助長己方聲勢，賴俊明遂
    攜帶其所持有之由仿BERETTA 廠84型半自動手槍製造之槍枝
    換裝土造金屬槍管而成、可發射子彈具有殺傷力之改造手槍
    1 枝（含彈匣1 個，槍枝管制編號：0000000000號）及具有
    殺傷力之子彈1 顆，惟抵達現場之際，賴俊明所持槍枝不慎
    走火，子彈擊中乘坐己方左側另部自小客車、正欲下車之葉
    桔富，致葉桔富受到槍傷（賴俊明涉嫌過失傷害部分，業經
    本院另為不受理判決確定）。發生上揭槍擊案件後，賴俊明
    即將該改造手槍攜至黃文志（綽號阿文）位於苗栗縣三義鄉
    ○○村○○路309 之18號住處。詎黃文志明知可發射子彈具
    有殺傷力之改造手槍，係槍砲彈藥刀械管制條例所列管之管
    制物品，未經許可，不得持有、寄藏，竟仍基於非法寄藏可
    發射子彈具有殺傷力之改造手槍之犯意，受賴俊明委託代為
    保管，而寄藏上開改造手槍1 枝。
二、案經警方調查後，商請苗栗縣公館鄉民代表會主席彭光明出
    面協調，勸說行為人攜槍自首。彭光明與鍾汶憲聯繫後，鍾
    汶憲認事件係因邱顯章而起，乃教唆邱顯章出面頂替賴俊明
    （鍾汶憲犯教唆項替罪及邱顯章犯項替罪部分，均業經本院
    判決確定）。賴俊明即於96年8 月6 日下午1 、2 時許，由
    其叔賴書生駕車陪同前往黃文志住處取回其所寄藏、以紙袋
    盛裝之上開改造手槍後，放置在彭光明服務處附近之公館鄉
    玉谷村「向陽大地」社區前廣場，由邱顯章取得，並於同日
    18 時 許，由鍾汶憲陪同前往苗栗縣警察局苗栗分局，頂替
    賴俊明所涉持有改造槍彈及過失傷害之犯行。嗣因邱顯章於
    96年8 月17日主動向警供承上情，經檢察官指揮警方循線查
    獲上情，賴俊明因上開槍砲案件起訴後，於臺灣高等法院臺
    中分院98年度上訴字第2105號案件審理中，聲請傳喚黃文志
    到庭作證，始發現黃文志涉有寄藏槍枝罪嫌。
三、案經臺灣高等法院台中分院函送臺灣苗栗地方法院檢察署檢
    察官偵查起訴。
    理  由
壹、證據能力
一、辯護人主張證人賴書生於97年1 月4 日之偵訊筆錄無證據能
    力乙節。
    按刑事訴訟法第158 條之3 規定：「證人、鑑定人依法應具
    結而未具結者，其證言或鑑定意見，不得作為證據。」所謂
    「依法應具結而未具結者」，係指檢察官或法官依刑事訴訟
    法第175 條之規定，以證人身分傳喚被告以外之人（證人、
    告發人、告訴人、被害人、共犯或共同被告）到庭作證，或
    雖非以證人身分傳喚到庭，而於訊問調查過程中，轉換為證
    人身分為調查時，此時其供述之身分為證人，則檢察官、法
    官自應依本法第186 條有關具結之規定，命證人供前或供後
    具結，其陳述始符合第158 條之3 之規定，而有證據能力。
    若檢察官或法官非以證人身分傳喚而以告發人、告訴人、被
    害人或共犯、共同被告身分傳喚到庭為訊問時，其身分既非
    證人，即與「依法應具結」之要件不合，縱未命其具結，純
    屬檢察官或法官調查證據職權之適法行使，當無違法可言。
    而前揭不論係本案或他案在檢察官面前作成未經具結之陳述
    筆錄，係屬被告以外之人於偵查中向檢察官所為之陳述，本
    質上屬於傳聞證據，基於保障被告在憲法上之基本訴訟權，
    除該被告以外之人死亡、身心障礙致記憶喪失或無法陳述、
    滯留國外或所在不明而無法傳喚或傳喚不到、或到庭後拒絕
    陳述等情形外，如已經法院傳喚到庭具結而為陳述，並經被
    告之反對詰問，前揭非以證人身分而在檢察官面前未經具結
    之陳述筆錄，除顯有不可信之情況者外，依刑事訴訟法第15
    9 條之1 第2 項，仍非不得為證據。不能因陳述人未經具結
    ，即一律適用本法第158 條之3 之規定，排除其證據能力（
    最高法院96年度台上字第3527號、97年度台上字第1373、21
    75號等判決意旨參照）。查證人賴書生於97年1 月4 日偵查
    中所為供述（見96年度偵字第4221號卷【下稱第4221號偵查
    卷】第70至71頁），係經檢察官告知刑事訴訟法第95條所列
    事項後，以槍砲、偽證案件犯罪嫌疑人之身分作成，賴書生
    陳述時之身分既非證人，即與「依法應具結」之要件不合，
    檢察官未命其具結，本無違法可言，前揭在檢察官面前作成
    、未經具結之陳述，並非刑事訴訟法第158 條之3 所規範「
    不得作為證據之證言」，其性質應屬被告黃文志以外之人於
    偵查中向檢察官所為之陳述。惟此一傳聞證據，因證人賴書
    生於本院審判中經以證人身分傳喚到庭具結而為陳述，並經
    被告及其辯護人當庭進行交互詰問，則前揭非以證人身分而
    在檢察官面前未經具結之陳述筆錄，亦無顯不可信之情況，
    依前揭最高法院判決意旨，自有證據能力。
二、內政部警政署刑事警察局96年10月11日刑鑑字第0960127633
    號、96年9 月12日刑鑑字第0960127634號槍彈鑑定書（見96
    年度偵字第3883號卷【下稱第3883號偵查卷】一第274 至27
    6 頁，本院97年度訴字第328 號卷【下稱本院第328 號卷】
    一第47至49頁，至該案件部分下稱「前案」）均屬刑事訴訟
    法第206 條之鑑定報告，依同法第159 條第1 項之除外規定
    （參照該條立法理由），得為證據。
三、內政部警政署刑事警察局96年12月18日刑鑑字第0960190390
    號鑑定書，係該局受檢察官囑託對證人賴俊明實施測謊鑑定
    後所出具之書面報告。查前述測謊鑑定係經受測人同意配合
    ，已告知得拒絕受測，以減輕受測人不必要之壓力，測謊員
    陳逸明巡官具有良好之專業訓練與相當之經驗，測謊儀器（
    廠牌型號：Lafayette Lx-4000 ）品質良好且運作正常，受
    測人身心及意識狀態均正常，測謊環境良好，無不當之外力
    干擾（見第3883號偵查卷二第12至14頁測謊鑑定資料表、第
    26至28頁測謊儀器測試具結書、第29頁測謊鑑定人資歷表參
    照），形式上符合測謊基本程式要件；所測試之問題（見第
    3883號偵查卷二第15至19頁）及其方法（熟悉測試法、區域
    比對法）亦具專業可靠性；前揭鑑定書所附測謊鑑定資料表
    、測謊鑑定說明書、測謊圖譜、測謊圖譜分析量化表（見第
    3883號偵查卷二第12至25、30至62頁）復已載明鑑定之經過
    及其結果，核與法定記載要件相符，則前揭鑑定書自屬刑事
    訴訟法第206 條之鑑定報告（最高法院98年度台上字第2345
    號判決意旨參照），依同法第159 條第1 項之除外規定，得
    為證據。
四、按刑事訴訟法第159 條之5 第1 項規定「被告以外之人於審
    判外之陳述，雖不符前4 條之規定，而經當事人於審判程序
    同意作為證據，法院審酌該言詞陳述或書面陳述作成時之情
    況，認為適當者，亦得為證據」，本案經本院引用之被告以
    外之人於審判外之言詞或書面陳述，業據檢察官、被告及辯
    護人於審判程序一致同意作為證據（見本院100 年度訴字第
    238 號卷【下稱本院第238 號卷】第72至80頁），本院審酌
    前開陳述作成時之情況，尚無違法或證明力明顯過低之瑕疵
    ，與本案待證事實復具有相當關連性，亦認為適當，依刑事
    訴訟法第159 條之5 第1 項，以下所引用之傳聞證據均得作
    為證據。
五、扣案之改造手槍1 枝，係以物件之存在及其呈現之狀態為證
    據資料，性質上屬物證而非供述證據；卷附照片，則係依機
    器之功能，攝錄實物形貌而形成之圖像，並非人類意思表達
    之言詞或書面陳述，不含供述要素，當不在刑事訴訟法第15
    9 條第1 項規定「被告以外之人於審判外之言詞或書面陳述
    」之範圍內，性質上亦應屬於非供述證據，無傳聞法則之適
    用（最高法院97年度台上字第3854號判決意旨參照），以上
    證據均非實施刑事訴訟程序之公務員因違背法定程序而取得
    ，與本案待證事實復具有自然之關連性，自有證據能力。
貳、實體部分
一、訊據被告黃文志對於賴俊明在上開時、地應鍾汶憲之邀，協
    助邱顯章與人談判，因同行之葉桔富受到槍傷，經警調查結
    果，疑係鍾汶憲一方人馬所為，乃由彭光明協調鍾汶憲勸說
    行為人自首，及賴俊明嗣由賴書生陪同前往被告住處附近，
    由賴俊明取得上開改造手槍等情固不否認，惟矢口否認有非
    法寄藏槍枝之犯行，辯稱：當時係因賴俊明告知要找槍枝，
    伊才聯絡小呂前來住處，由賴俊明向小呂買槍，伊不知拿槍
    過程，亦沒有受賴俊明委託藏放槍枝云云。經查：
(一)、關於(1)賴俊明於上開時、地與鍾汶憲等人協助邱顯章與人談
    判，於抵達現場之際，當時乘坐己方左側另部自小客車、正
    欲下車之葉桔富突然受到槍枝擊傷，經警調查結果，疑係鍾
    汶憲一方人馬所為，乃商請彭光明協調鍾汶憲，勸說行為人
    攜槍自首。(2)賴俊明嗣於96年8 月6 日下午1 、2 時許，由
    賴書生陪同前往被告上址住處，取得以紙袋盛裝之改造手槍
    ，放置在前揭「向陽大地」社區前廣場，由邱顯章取得，並
    於同日由鍾汶憲陪同前往上開苗栗分局，自首持有改造槍彈
    等犯行之事實，均為被告所不爭執（見他字卷第17至22頁，
    本院第238 號卷第12之1 頁至13頁），且經證人賴俊明（見
    臺灣高等法院台中分院98年度上訴字第2105號卷【下稱上訴
    字第2105號卷】第28頁，本院第238 號卷第48頁）、賴書生
    （見第3883號偵查卷二第67頁，本院第238 號卷第67、70頁
    ）、邱顯章（見第3883號偵查卷一第155 至157 頁、第167
    至168 頁、第175 頁，本院第328 號卷一第54頁、本院第32
    8 號卷二第12、36、118 、122 頁）、鍾汶憲（見本院第32
    8 號卷二第56、118 、119 頁）、彭光明（見本院第328 號
    卷二第111 至113 頁）、葉桔富（第3883號偵查卷一第249
    頁，本院第328 號卷二第72至78頁）於警詢或偵查中及本院
    前案審理時證述屬實，復有照片、長庚紀念醫院診斷證明書
    1 紙（見第3883號偵查卷一第116 、121 頁、第279 至286
    頁）、同院98年4 月28日（九八）長庚院法字第0399號函附
    病歷資料1 份附卷足憑（見本院第328 號卷一第125 至205
    頁），以及上開改造手槍1 枝扣案可證；而證人鍾汶憲、邱
    顯章因此分別涉犯教唆頂替罪及頂替罪部分，亦經本院判刑
    確定乙節，有本院97年度訴字第328 號判決1 份在卷可考（
    見本院第328 號卷二第166 至173 頁）。是此部分之事實，
    堪予認定。
(二)、又扣案之槍枝經送請內政部警政署刑事警察局鑑驗結果認：
    「送鑑改造手槍1 枝（槍枝管制編號：0000000000），認係
    改造手槍，由仿BERETTA 廠84型半自動手槍製造之槍枝，換
    裝土造金屬槍管而成，擊發功能正常，可供擊發適用子彈使
    用，認具殺傷力。」等情，有內政部警政署刑事警察局96年
    10月11日刑鑑字第0960127633號鑑驗書1 份附卷足憑（見第
    3883號偵查卷一第274 至276 頁）。
(三)、被告雖以前詞置辯，且證人賴俊明亦證稱，並未持槍擊傷證
    人葉桔富，亦無持槍前往被告處寄藏，扣案之槍枝係因警方
    要求交槍，才透過被告向小呂購買云云。惟：
 1、被告雖一再辯稱僅係介紹證人賴俊明向綽號「小呂」之「呂
    明駿」買槍云云，然始終未提出該「小呂」之真實年籍資料
    供本院查考，僅稱「住在苗栗市黨部附近」，且即使由警察
    偕同前往現場亦無法找出「小呂」之人云云（見本院第 238
    號卷第26頁背面、第27頁）；本院命警依被告所供查詢結果
    ，因身分證字號、出生日期及地址不明確，而僅查出苗栗縣
    境只有2 位「呂明駿」等情，有苗栗縣警察局100 年6 月 9
    日苗警戶字第1000023882號函1 份在卷可稽（見本院第 238
    號卷36至38頁），本院復提示被告指認結果，亦辯稱警察所
    查「呂明駿」之人並非其所謂之「小呂」（見本院第238 號
    卷第82頁），可見被告所辯，是否屬實，顯有可疑。
 2、再者，依(1)證人邱顯章於警詢中證稱：「賴俊明有拿我於8
    月6 日拿出來投案的槍枝在現場把玩」、「鍾汶憲跟我說被
    槍打到的傷者是賴俊明開的槍」等語，於偵查中亦為相同之
    證述（見第3883號偵查卷一第155 、156 、167 、168 頁）
    ，於本院前案審理時證稱：「（在那個過程中賴俊明有承認
    說事實上是他開槍的嗎？）他有承認是他開槍」、「（你有
    聽到賴俊明講說槍是他開的，他確實有這樣講？）他有承認
    」、「鍾汶憲也有私下轉述說槍是他（指賴俊明）開的」、
    「（賴俊明也有承認槍是他開的，你有聽到他這樣講？）對
    」、「賴俊明就說我這樣子開，怎麼可能會開到自己人。」
    等語（見本院第328 號卷二第12、16頁、第35頁）；(2)證人
    江昌紋於警詢中證稱：「當時我下車，我有看到難哥（指鍾
    汶憲）的1 位朋友，手上持1 把手槍」、「其餘沒看見有人
    持槍」等語（見第3883號偵查卷一第46頁），於偵查中證稱
    ：「（你看見拿槍的人坐在第二部？）是。」等語（見第
    3883號偵查卷一第190 頁），於本院前案審理時證稱：「（
    前面打進來的，就是你們自己人的方向？）對。」等語（見
    本院第328 號卷二第52頁）；(3)證人邱盛琳於偵查中證稱：
    「（你事後有無聽人說是何人帶的槍？）我聽說賴俊明帶的
    」、「（聽何人說的？）鍾汶憲。」等語（見第3883號偵查
    卷一第174 頁），於本院前案審理時證稱：「當場賴俊明有
    承認槍是他開的。」等語（見本院第328 號卷二第25頁），
    而證人葉桔富於本院前案審理時亦證稱：當時係遭到來自其
    右前方車輛之人所擊傷等語（見本院第328 號卷二第76 頁
    ）；佐以證人賴俊明亦坦承案發時係駕駛第2 部車跟在鍾汶
    憲所駕之第1 部車輛後面等語（見第3883號偵查卷一第227
    頁），顯見證人賴俊明於96年8 月4 日當時確有持槍至現場
    ，且證人葉桔富所受槍傷亦係自其右前方車輛之證人賴俊明
    所持槍枝擊發造成，應無疑義。
 3、又上揭槍擊案件發生後，警方透過證人彭光明向證人鍾汶憲
    等人傳達訊息，要求「行為人」需主動出面自首外，同時強
    調必須交出「案發當時擊發之槍枝」乙節，已據證人彭光明
    於本院前案審理時證述甚詳（見本院第328 號卷二第112 至
    113 頁），依證人鍾汶憲於本院前案審理時證稱：主席勸我
    們說開槍的人要自己出來投案，那天有去的人都一起過來，
    我並未通知曾於案發當天前往新東大橋之江昌紋、謝仁傑、
    吳旺朋、邱盛琳等人，僅聯絡邱顯章、賴俊明到場；及整件
    事係因邱顯章所引起，所以叫邱顯章來頂替賴俊明等語（見
    本院第328 號卷二第57至59頁、第64、118 頁），可見證人
    鍾汶憲依證人彭光明之轉述，深知只需邱顯章、賴俊明2 人
    到場，即足以達到警方之要求，換言之，證人鍾汶憲等人之
    中，有人曾經持有該槍枝，否則根本無法交出該槍枝，以符
    合警方要求行為人自首之前提，而且，渠等協調結果，因該
    案係證人邱顯章所引起，證人邱顯章願意以「行為人」身分
    持槍出面自首，然自首所需「案發當時擊發之槍枝」，則由
    真正行為人即證人賴俊明提供，衡情證人賴俊明若非該案之
    真正行為人，其何須甘冒風險取出1 把與上開槍擊案件無關
    ，而可能另涉及其他案件之槍枝？況證人賴俊明為卸飾其持
    有槍枝之犯行，自會編織其係為交付槍枝而委由被告聯繫向
    綽號小呂者購買槍枝，且證人賴俊明與被告非無一定情誼，
    被告係證人賴俊明先前所傳喚之友性證人，是賴俊明之證詞
    應難遽加採信。從而，證人賴俊明自被告住處取回、供邱顯
    章持交警方扣案之改造手槍，確係案發當時擊發之槍枝乙節
    ，亦堪認定。
 4、況且，上開槍擊案件偵查中，經檢察官囑託內政部警政署刑
    事警察局對證人賴俊明實施測謊，結果為：「受測人賴俊明
    於測前會談否認案發當天（96.08.04）是渠開的槍，經測試
    結果，呈不實反應。」等語，有該局96年12月18日刑鑑字第
    0960190390號鑑定書在卷可參（見第3883號偵卷二第11頁）
    ，益徵證人賴俊明辯稱未曾持槍誤擊葉桔富之情節為不實。
    則證人賴俊明既為案發當時持槍誤擊葉桔富之人，而其提供
    邱顯章持交警方扣案之改造手槍，確為案發當時擊發之槍枝
    ，有如前述，且此情亦經本院97年度訴字第328 號、臺灣高
    等法院台中分院98年度上訴字第2105號及最高法院100 年度
    上訴字第2175號等案判決認定在案，準此，證人賴俊明於96
    年8 月4 日案發當天持槍不慎擊發葉桔富後，將該槍枝攜至
    被告住處藏放之事實，自堪認定。
 5、另查，自證人葉桔富體內取出之彈頭與扣案之上開槍枝經送
    請前揭刑事警察局及中央警察大學鑑定結果，認其上特徵紋
    痕不足、亦無與該彈頭材質及構造相同之子彈可供試射，致
    無法比對該彈頭是否係扣案槍枝所擊發，有內政部警政署刑
    事警察局97年12月26日刑鑑字第0970163172號函及中央警察
    大學98年4 月10日校鑑科字第0980002051號函各1 份可考（
    見本院第328 號卷一第99、121 頁），然本件扣案槍枝經鑑
    定為改造手槍，已如前述，前開彈頭亦經鑑定為土造金屬彈
    頭乙節，有前揭刑事警察局96年9 月12日刑鑑字第09601276
    34號槍彈鑑定書在卷為憑（見本院第328 號卷一第47至49頁
    ），顯見上開二者容係因一般土（改）造槍械、子彈，製造
    手法與材質較一般制式槍彈為粗糙，加上經過射擊人體結果
    ，無法與原先構造一致，而導致因紋痕不足之結果，是此部
    分，尚不得遽為有利於被告之認定。
 6、基此，證人賴俊明之證詞既與事實不符，則其證述並未將上
    開槍枝藏放於被告住處，而係向綽號「小呂」之人購買云云
    ，即不可採信。
(四)、綜上所述，被告所辯，顯係事後卸責之詞，不足採信，本件
    被告非法寄藏槍枝之犯行，事證明確，應依法論科。
二、論罪科刑
(一)、按寄藏與持有，均係將物置於自己實力支配之下，僅寄藏必
    先有他人之持有行為，而後始為之受寄代藏而已，故寄藏之
    受人委託代為保管，其保管之本身，亦屬持有，不過此之持
    有係受寄之當然結果；槍砲彈藥刀械管制條例係將「持有」
    與「寄藏」為分別之處罰規定，則單純之「持有」，固不包
    括「寄藏」，但「寄藏」之受人委託代為保管，其保管之本
    身所為之「持有」，既係「寄藏」之當然結果，法律上自宜
    僅就「寄藏」行為為包括之評價，不應另就「持有」予以論
    罪（最高法院74年台上字第3400號判例要旨參照）。核被告
    黃文志所為，係犯槍砲彈藥刀械管制條例第8 條第4 項之非
    法寄藏可發射子彈具殺傷力之改造手槍罪。至槍砲彈藥刀械
    管制條例第8 條固於100 年1 月5 日修正公布，於同年1 月
    7 日施行，惟係新增第6 項，核與本案情節無涉，併此敘明
    。
(二)、按刑法第59條規定犯罪之情狀可憫恕者，得酌量減輕其刑，
    其所謂「犯罪之情狀」，與同法第57條規定科刑時應審酌之
    一切情狀，並非有截然不同之領域，於裁判上酌減其刑時，
    應就犯罪一切情狀（包括第57條所列舉之10款事項），予以
    全盤考量，審酌其犯罪有無可憫恕之事由（即有無特殊之原
    因與環境，在客觀上足以引起一般同情，以及宣告法定低度
    刑，是否猶嫌過重等等），以為判斷（最高法院95年度台上
    字第6157號判決意旨參照）。經查：被告雖非法寄藏上開槍
    枝，然觀諸其寄藏時間僅有2 天，時間非長，又寄藏之槍枝
    僅有1 枝，並未同時寄藏子彈，潛藏之危險性較同時寄藏槍
    彈，可立即射擊引發危險之情形為輕，且被告係受到證人賴
    俊明委託，並非己意，且此期間，亦未持以犯罪，造成傷害
    。再參以被告雖否認犯罪，然被告行為時僅有22歲，有其年
    籍在卷可參，衡情係因年輕識淺受友人所誤，方觸犯本罪，
    綜合上情，審酌再三，認被告客觀上足以引起社會上一般人
    之同情，顯有堪資憫恕之處，倘處以被告本罪法定最低刑度
    3 年有期徒刑，與其犯罪情節相較，仍有情輕法重之憾，爰
    依刑法第59條之規定減輕其刑。
(三)、爰審酌被告除於97年間，因酒後駕車案件，經檢察官為緩起
    訴處分確定外，並無任何犯罪紀錄，有臺灣高等法院被告前
    案紀錄表1 份在卷可按，素行尚佳，被告為證人賴俊明非法
    寄藏改造手槍，具有潛藏之危險性，嚴重威脅社會治安，行
    為確實可議，然非意圖他用，惟所為非是，顯致檢警難以查
    獲槍枝，兼衡其生活狀況、智識程度、犯罪動機、目的、手
    段、寄藏槍枝之數量僅有1 枝，且時間短暫、犯後態度等一
    切情狀，量處如主文所示之刑，並就併科罰金部分，諭知易
    服勞役之折算標準，以示懲儆。
(四)、按「手槍之子彈，係違禁物，除已滅失已不存在外，不問屬
    於犯人與否，應予沒收。」「煙毒禁止持有，故為違禁物，
    苟無證據證明已滅失，仍應依刑法第38條第1 項第1 款諭知
    沒收。」最高法院87年度台上字第992 、1938號判決要旨參
    照，依上開內容反面解釋，違禁物倘確實滅失而不存在，即
    毋庸諭知沒收。從而，宣告沒收之物，以現實存在，將來可
    供執行為前提，否則，沒收之諭知，即失其意義。本件扣案
    具有殺傷力之改造手槍1 枝（槍枝管制編號：0000000000號
    ），業經臺灣苗栗地方法院檢察署檢察官另案執行沒收銷燬
    ，而不存在，有該署檢察官100 年6 月16日扣押（沒收）物
    品處分命令影本1 紙附卷足憑，該違禁物既已滅失不存在，
    即無再於本案諭知沒收之必要，附此敘明。
據上論斷，應依刑事訴訟法第299 條第1 項前段，槍砲彈藥刀械
管制條例第8 條第4 項，刑法第11條前段、第59條、第42條第3
項前段，判決如主文。
本案經檢察官黃明正到庭執行職務。
中    華    民    國   100    年    7     月    28    日
                  刑事第一庭  審判長法  官  林 信 旭
                                    法  官  林 大 為
                                    法  官  林 卉 聆
以上正本證明與原本無異。
如不服本判決應於收受判決後10日內向本院提出上訴書狀，並應
應敘述具體理由。其未敘述上訴理由者，應於上訴期間屆滿後20
日內向本院補提理由書(均須按他造當事人之人數附繕本)「切勿
逕送上級法院」。
                                    書記官  楊 慧 萍
中    華    民    國   100    年    7     月    28    日
附錄論罪科刑之法條全文：
槍砲彈藥刀械管制條例第8條第4項
未經許可，持有、寄藏或意圖販賣而陳列第 1 項所列槍枝者，
處 3 年以上 10 年以下有期徒刑，併科新臺幣 7 百萬元以下罰
金。